【裁判字號】    97,訴,543
【裁判日期】    970430
【裁判案由】    毒品危害防制條例
【裁判全文】
臺灣臺北地方法院刑事判決               97年度訴字第543號
公  訴  人  臺灣台北地方法院檢察署檢察官
被      告  甲○○
                    （現另案於臺灣臺北監獄執行中）
上列被告因毒品危害防制條例案件，經檢察官提起公訴（97年度
毒偵字第1009號），被告於準備程序時為有罪之陳述，經本院合
議庭裁定改依簡式審判程序，並判決如下：
    主  文
甲○○施用第一級毒品，累犯，處有期徒刑捌月。
    事  實
一、前科及執行情行:
    甲○○前於民國88年間因施用毒品案件，經本院以88年度毒
    聲字第223號裁定送觀察勒戒後，認有繼續施用毒品傾向，
    本院再以88年度毒聲字第486號裁定送強制戒治後，經評定
    為合格，獲准於88年8月6日停止戒治出監，但其於停止戒治
    付保護管束期間施用毒品，違反保護管束情節重大，由本院
    以88年度毒聲字第2376號裁定撤銷停止戒治，令入戒治處所
    繼續戒治。於89年7月2日戒治期滿釋放後，臺灣臺北地方法
    院檢察署檢察官於89年7月13日以89年度戒毒偵字第211號為
    不起訴處分。其後甲○○於92年間，又因施用毒品案件，經
    本院以92年度毒聲字2053號裁定送強制戒治，並由檢察官提
    起公訴。經臺灣高等法院以93年度上訴字第865號判處有徒
    刑1 年6月，嗣經提起上訴後，最高法院於93年7月22日以93
    年度台上字第3781號駁回上訴確定。其另於93年間，因犯施
    用毒品案件，經本院於94年5月16日以94年度訴字第255號判
    處有期徒刑1年確定。前開二罪接續執行，於95年7月28 日
    獲准假釋出監。但甲○○於假釋期間，再犯施用毒品罪，經
    本院以96年度訴字第512號判處有期徒刑1年確定，嗣並減為
    有期徒刑6月確定（此部分之刑與其另於96年間所犯各罪，
    接續執行中，不構成累犯）。前開假釋並經依法撤銷，惟適
    中華民國九十六年減刑條例通過，其前開所受有期徒刑1 年
    6月及1年之宣告，各減為有期徒刑9月、6月，並合併定應執
    行有期1年2月確定，已逾已執行之刑期，視為已於96年7月
    16日執行完畢。
二、詎甲○○仍不知悔改，明知海洛因係毒品危害防制條例所規
    定之第一級毒品，不得非法持有、施用，竟於上開徒刑執行
    完畢釋放後5年內，復基於施用第一級毒品海洛因之犯意，
    於97年1月29日採尿回溯26小時內某時，在不詳地點，以針
    筒注射之方式，施用第一級毒品海洛因1次，針筒於施用後
    丟棄而不存在。嗣於97年1月29日16時30分許，在臺北市萬
    華區○○○路○段、西園路1段路口前為警查獲。
三、案經臺北市政府警察局萬華分局報告臺灣臺北地方法院檢察
    署檢察官偵查起訴。
    理  由
一、訊據被告甲○○坦承施用第一級毒品海洛因不諱。又被告經
    警查獲所採集尿液經送鑑定，亦呈海洛因代謝物嗎啡陽性反
    應，此有臺灣尖端先進生技醫藥股份有限公司97年2月4日（
    檢體編號020606號）濫用藥物尿液檢驗報告1紙在卷可稽。
    按海洛因經注射入人體後，約80%於24小時內自尿中排出，
    一般而言，尿液中能否驗出嗎啡陽性反應與其投與量、投與
    途徑、採尿時間、個人體質及檢驗方法之靈敏度有關，國外
    曾有文獻報導注射6毫克之海洛因鹽酸鹽，其代謝物嗎啡之
    平均可檢出時限約為26小時（參照行政院衛生署藥物食品檢
    驗局（81）藥檢壹字第8114885號函）。足認被告於97年1月
    29 日為警採尿前26小時內某時，確曾施用第一級毒品海洛
    因。從而，本件被告施用第一級毒品之犯行，事證明確，洵
    堪認定。被告有如事實欄所載之執行觀察、勒戒、強制戒治
    及科刑、執行，此有臺灣高等法院被告前案紀錄表附卷可憑
    。其受執行完畢釋放後5年內再犯施用第一級毒品之罪，自
    應依法論科。
二、按海洛因係毒品危害防制條例第2條第2項第1款所明定之第
    一級毒品，不得非法持有、施用。核被告所為，係犯毒品危
    害防制條例第10條第1項之施用第一級毒品海洛因罪。又被
    告施用第一級毒品海洛因前後持有海洛因，為施用海洛因之
    高度行為所吸收，不另論罪。被告於92年間，因施用毒品案
    件，經臺灣高等法院以93年度上訴字第865號判處有徒刑1年
    6月確定。以及於93年間，因犯施用毒品案件，經本院以94
    年度訴字第255號判處有期徒刑1年確定。二罪接續執行，於
    95年7月28日獲准假釋出監。但其於假釋期間，再犯施用毒
    品罪，假釋並經依法撤銷，惟適中華民國九十六年減刑條例
    通過，其前開所受有期徒刑1年6月及1年之宣告，各減為有
    期徒刑9月、6月，並合併定應執行有期1年2月確定，已逾已
    執行之刑期，視為已於96年7月16日執行完畢，此有臺灣高
    等法院被告前案紀錄表在卷可稽，其於受有期徒刑之執行完
    畢後，5年內再故意犯本件有期徒刑以上之罪，為累犯，應
    依法加重其刑。爰審酌被告已曾因施用毒品案件，接受觀察
    、勒戒、強治戒治、科刑、執行之處分，素行不佳，惟念其
    於本次犯後坦承犯行，犯後態度尚稱良好等一切情狀，量處
    如主文所示之刑。至於被告用以施用毒品之針筒並未扣案，
    材質不明，且業於施用毒品後丟棄而不存在，業據被告供明
    在案，爰不另為沒收之諭知，附此敘明。
據上論斷，應依刑事訴訟法第273條之1第1項、第299條第 1項前
段，毒品危害防制條例第10條第1項，刑法第11條前段、第47條
第1項，判決如主文。
本案經檢察官杜慧玲到庭執行職務
中    華    民    國    97    年    4     月    30    日
                  刑事第四庭   法  官   李桂英
上正本證明與原本無異。
如不服本判決，應於判決送達後10日內，向本院提出上訴狀。
                               書記官   嚴君珮
中    華    民    國    97    年    4     月    30    日
附錄本案論罪科刑法條全文:
毒品危害防制條例第10條
施用第一級毒品者，處 6 月以上 5 年以下有期徒刑。
施用第二級毒品者，處 3 年以下有期徒刑。


司法院資訊處製作；財團法人民間司法改革基金會備份。
